臺灣桃園地方法院刑事判決　　　　　　　 93年度訴字第712號
公　訴　人　臺灣桃園地方法院檢察署檢察官
被　　　告　乙○○　男　29歲.
上列被告因偽造有價證券等案件，經檢察官提起公訴（92年度偵
字第7844號），本院判決如下︰
    主  文
本件免訴。
    理  由
一、公訴意旨略以: 被告乙○○於民國92年4 月初，在臺中市某
    撞球場識得王建中（另案由臺灣臺中地方法院審理），經王
    建中告以「有偽造信用卡可以賺錢」等語，乙○○及其女友
    甲○ (另依簡式審判程序為有罪判決)乃 同意擔任由王建中
    及真實姓名年籍不詳綽號「阿呆」、「小惠」等人組成之偽
    卡盜刷集團之「車手」（即持偽造之信用卡至各處特約商店
    下手盜刷之人），並共同基於行使偽造信用卡、意圖為自己
    不法之利益及行使偽造私文書之概括犯意聯絡，自附表1 所
    示之92年4 月18日起，至同年5 月1 日止，由該偽卡集團載
    同乙○○、甲○至附表1 所示之信用卡特約商店，連續盜刷
    附表2 所示之偽造信用卡，如過卡不成功，即藉故迅速離去
    而未遂，如過卡成功，則使該等特約店不知情之店員陷於錯
    誤，誤以為係真正持卡人持卡消費，而允其刷卡並如數交付
    所購之財物，乙○○與甲○及該集團成員並於上開店員所交
    付之簽帳單上，各偽簽如附表3 所示之署名，做成不實之簽
    帳單私文書後，將商店存根聯交由店員收執以供特約商店日
    後向發卡銀行請款之用而持以行使，足以生損害於真正持卡
    人、真正發卡銀行及前述各特約商店。嗣於同年5 月1 日14
    時15分許，乙○○、甲○再持偽造信用卡，至桃園縣中壢市
    ○○路389 號2 樓ＮＯＶＡ電腦商城217 室，欲刷卡消費時
    ，為警查獲而未遂，並扣得偽造之信用卡4 張、行動電話1
    具、贓款1 萬9 千元、電腦讀卡機1 台。案經美商花旗銀行
    訴由桃園縣政府警察局移送臺灣桃園地方法院檢察署檢察官
    偵查起訴。因認被告乙○○涉犯刑法第201 條之1 第2 項之
    行使偽造信用卡罪、第339 條第2 項之詐欺得利罪、第339
    條第3 項、第2 項之詐欺得利未遂罪、第216 條、第210 條
    之行使偽造私文書罪嫌。
二、按同一案件曾經判決確定者，應諭知免訴之判決。刑事訴訟
    法第302 條第1 款定有明文。又「案件曾經判決確定者，應
    為免訴之判決，此項原則關於實質上一罪或裁判上一罪，均
    有其適用。連續犯係裁判上之一罪，其一部分犯罪事實曾經
    判決確定者，其效力當然及於全部，故檢察官復將其他部分
    重行起訴，亦應諭知免訴之判決。」（最高法院49年台非字
　　第20號判例意旨參照），又「犯一罪而其方法或結果之行為
　  犯他罪者，刑法第55條既規定從一重處斷，則牽連犯之一罪
    如經判決確定，其牽連之他罪即使未曾審判，因原係裁判上
    之一罪，即屬同一案件，亦不能另行追訴。」（同院26 年
    渝上字第1435號判例意旨參照）。
三、查被告乙○○與另案被告藍唯軒及姓名年籍不詳綽號「阿信
    」之成年男子，共同基於行使偽造信用卡、行使變造私文書
    、行使偽造私文書、意圖為自己不法所有之概括犯意，由乙
    ○○等3 人或乙○○與藍唯軒2 人，先後於：(1)92年7 月25
    日15時許，由乙○○駕駛車牌號碼6Q-4909 號自小客車，搭
    載綽號「阿信」成年男子及藍唯軒，前往臺中市○○區○○
    路958 號「東雅電子股份有限公司」（招牌為「艾唯音影音
    精品館」），由藍唯軒、「阿信」持偽造信用卡欲刷卡購物
    ，乙○○則在外接應，惟因刷卡處理機顯示「拒絕交易」，
    致未能詐財得逞。(2)92年7 月26日16時至17時時許，乙○○
    、藍唯軒及「阿信」，又持偽造信用卡，以相同方式再次前
    往東雅電子公司欲刷卡詐購財物，於結帳時，「阿信」及藍
    唯軒交付4 張偽造信用卡予該公司門市人員張士豪而行使之
    ，張士豪陷於錯誤，同意其等簽帳消費，惟該4 張偽造信用
    卡仍無法通過刷卡處理機，以致乙○○等3 人第2 次仍未能
    成功。(3)92年7 月27日14時，乙○○等3 人及藍唯軒之女友
    賴秀怡為會計（經臺灣臺中地方法院判決有期徒刑3 月確定
    ），再至東雅電子公司，由藍唯軒向門市人員張士豪佯稱：
    乙○○是其等之董事長，賴秀怡是會計，當日是與綽號「阿
    信」者來替乙○○購買電視云云，致使張士豪不疑有他，藍
    唯軒於選定商品後，又交付其先前所攜帶偽造信用卡2 張予
    張士豪而行使之，張士豪因誤信藍唯軒係合法持卡人陷於錯
    誤，同意簽帳消費，惟藍唯軒所交付偽造信用卡，依舊無法
    通過刷卡機而未得逞。(4)離開該商店後，綽號「阿信」者又
    教導乙○○、藍唯軒，由其中一人至店家消費，另一人則打
    電話到店家佯稱是發卡銀行人員，並與店家核對持卡人資料
    ，以此方式詐騙財物。乙○○與藍唯軒乃謀議由藍唯軒進入
    店家購物，乙○○則扮演銀行人員角色，於92年7 月28曰21
    時許，由藍唯軒攜帶偽造陳敏添信用卡及偽造之陳敏添國民
    幣（下同）13萬7 千8 百元之液晶電視2 台後，交付偽造陳
    敏添信用卡予門市人員張士豪而行使之，張士豪誤信藍唯軒
    係合法持卡人而同意其簽帳消費，但經張士豪刷卡3 、4 次
    ，均未能通過刷卡處理機，此時，在臺中市○○路○ 段86之
    2 號「漢口商務休閒旅館」（又名漢口大飯店）512 號房內
    之乙○○即打電話至該店，佯稱係中國信託緊急危機處理小
    組人員，詢問張士豪是否有人在該店持卡消費，並表示因金
    額過於龐大，須核對持卡人身分是否正確，張士豪乃向藍唯
    軒索取
    使之，經張士豪與乙○○一一核對藍唯軒所交付之偽造信用
    卡及偽造國民
    實係持卡人，並告以該商店代碼及授權碼，請張士豪以手動
    方式刷卡，張士豪不疑有他，即依指示操作，順利完成刷卡
    程序。財團法人聯合信用卡處理中心於接獲該筆刷卡消費之
    信息後，亦誤以為係信用卡原持卡人本人親自持卡消費，乃
    透過東雅電子公司之刷卡處理機，列印一式二聯之簽帳單（
    編號C00000 00 ，第一聯為客戶存查聯，第二聯為中國信託
    商業銀行存查聯），藍唯軒便在該份簽帳單第一聯持卡人簽
    名欄下偽造「陳敏添」署押一枚，並因複寫作用，在簽帳單
    第二聯之持卡人簽名欄下另偽造「陳敏添」之署押一枚，偽
    造完成內容係表彰由陳敏添消費金額合計13萬7 千8 百元之
    商品性質上屬於私文書之簽帳單一式二聯，藍唯軒再將偽造
    之簽帳單第二聯交給張士豪，主張確認以上開刷卡方式支付
    價款之意思行使偽造之簽帳單私文書，張士豪即將藍唯軒詐
    購液晶電視二台交付之，足以生損害於陳敏添、戶政機關對
    身分查核管理之正確性、東雅電子公司、荷蘭銀行、實際發
    卡銀行、如附表一所示信用卡原持卡人、中國信託商業銀行
    及財團法人聯合信用卡處理中心對信用卡管理之正確性。藍
    唯軒順利詐得二台液晶電視後，乙○○即以每台5 萬5 千元
    價格，轉賣予不知情賴國勇，合計得款11萬元，並將其中3
    萬5 千元朋分予藍唯軒，餘款據為己用。(5)乙○○與藍唯軒
    ，見前開詐騙方式可順利詐財，謀議再以同一手法騙財，於
    92年7 月29日18時許前不久，由藍唯軒持偽造陳敏添信用卡
    及偽造國民
    9 千元之ＬＧ電漿電視後，交付偽造陳敏添信用卡予門市人
    員張士豪而行使之，由於張士豪於前日藍唯軒消費後，曾電
    詢中國信託商業銀行，已知藍唯軒係持偽造信用卡消費，一
    方面暗中通知警方，一方面依藍唯軒要求刷卡，因仍無法通
    過刷卡處理機，乙○○即在「漢口商務休閒旅館」512 室內
    ，續以與前一日相同電話內容及核對持卡人身分手續方式，
    向張士豪謊稱，經藍唯軒交付偽造陳敏添國民
    豪核對而行使後，張士豪即以手刷方式刷卡，財團法人聯合
    信用卡處理中心於接獲該刷卡消費之信息後，仍誤以為係如
    附表一所示信用卡原持卡人本人親自持卡消費，乃透過東雅
    電子公司之刷卡處理機，列印一式二聯之簽帳單（編號C000
    0000），藍唯軒即在該份簽帳單第一聯持卡人簽名欄下偽造
    「陳敏添」之署押一枚，因複寫作用，在簽帳單第二聯之持
    卡人簽名欄下另偽造「陳敏添」之署押一枚，偽造完成內容
    係表彰由陳敏添消費金額14萬9 千元商品之簽帳單私文書一
    式二聯，藍唯軒再將偽造之簽帳單第二聯交給張士豪，主張
    確認以上開刷卡方式支付價款之意思而行使之，足生損害於
    陳敏添、荷蘭銀行、實際發卡銀行、原信用卡持卡人、中國
    信託商業銀行及財團法人聯合信用卡處理中心對信用卡管理
    之正確性。於同日18時許，為警在上址查獲藍唯軒，於同月
    30日18時30分許，在「漢口商務休閒旅館」大廳內查獲乙○
    ○等事實，經臺灣臺中地方法院檢察署檢察官偵查 (92年度
    偵字第15057 號)後 ，提起公訴，經臺灣臺中地方法院於92
    年10月27日以92年度訴字第2048號判處被告乙○○有期徒刑
    二年六月。嗣被告乙○○不服提起上訴，經臺灣高等法院臺
    中分院於93年2 月17日以93年度上訴字第21號判決撤銷原判
    決，改判處有期徒刑2 年。被告乙○○不服提起第三審上訴
    ，經最高法院於93年5 月13日以93年度台上字第2489號判決
    駁回上訴而確定，有前揭歷審判決書各一份可稽，並有臺灣
    高等法院被告乙○○前案紀錄表可查(下稱前案)。
四、本案被告乙○○雖另於92年4 月18日至92年5 月1 日與同案
    被告甲○及另案被告王建中、綽號「阿呆」、「小惠」之人
    持變造之國民
    被告乙○○持偽造信用卡盜刷詐取財物，其犯罪之方法與前
    案如出一轍，且其犯罪之時間亦與前案緊接，所犯亦係同一
    罪名之罪，顯與前案係基於概括犯意反覆為之，而與前案有
    連續犯裁判上一罪關係，茲檢察官於前案提起公訴後，再就
    此屬同一案件之本案於93年5 月13日向本院提起公訴（與前
    案最高法院判決駁回上訴確定日同），原應為不受理判決，
    惟前案既已判決確定，爰不經言詞辯論，逕為諭知免訴判決
    。
五、臺灣苖栗地方法院檢察署93年6 月24日苖檢惠良92偵2936號
    移送併案意旨略以：被告乙○○基於行使偽造信用卡、行使
    偽造私文書、詐欺取財之概括犯意，自92年1 月9 日起至同
    年3 月25日止，持王建中所交付之偽造信用卡，於附表四所
    示編號1-20之時地，偽簽「Ritcher 」之署名，盜刷信用卡
    多次，因認被告乙○○所涉上開犯行與本件起訴之犯罪事實
    有連續犯裁判上一罪，移請併予審理。惟查，本件公訴人起
    訴被告乙○○之犯罪事實，經本院認為為前案確定判決效力
    所及而諭知免訴判決，則併案部分本院自無從審理，應退回
    臺灣苖栗地方法院檢察署，併予敘明。
據上論斷，應依刑事訴訟法第302 條第1 款、第307 條判決如主
文。
中　　華　　民　　國　　94　　年　　4 　　月　　29　　日
                  刑事第九庭    審判長法  官  林明洲
                                      法  官  林春鈴
                                      法  官  黃斯偉
以上正本證明與原本無異。
如不服本判決，應於判決送達後10日內向本院提出上訴狀（應附
繕本），上訴於臺灣高等法院。
                                      書記官　李珈慧
中　　華　　民　　國　　94　　年　　4 　　月　　29　　日
附表一
┌──┬──────────────┬─────────────────┐
│編號│　　　　　時　　　　間　　　│　　　　地　　　　點　　　　　　　│
├──┼──────────────┼─────────────────┤
│一　│九十二年四月十八日十一時許　│桃園縣八德市○○路○段九七六六號一│
│　　│　　　　　　　　　　　　　　│樓三井電腦賣場　　　　　　　　　　│
├──┼──────────────┼─────────────────┤
│二　│同年四月二十三日　　　　　　│桃園縣中壢市○○路三八九號二樓二一│
│　　│　　　　　　　　　　　　　　│七室台灣索尼通訊網路股份有限公司中│
│　　│　　　　　　　　　　　　　　│壢門市店　　　　　　　　　　　　　│
├──┼──────────────┼─────────────────┤
│三　│同年四月二十四日　　　　　　│同右　　　　　　　　　　　　　　　│
├──┼──────────────┼─────────────────┤
│四　│同右　　　　　　　　　　　　│麗可亮汽車美容保養行　　　　　　　│
├──┼──────────────┼─────────────────┤
│五　│同年四月三十日十時二十六分　│桃園縣桃園市南華大飯店　　　　　　│
├──┼──────────────┼─────────────────┤
│六　│同年四月三十日二十二時四十　│桃園縣龜山鄉○○路○段一四三三號薇│
│　　│五分　　　　　　　　　　　　│閣商務旅館　　　　　　　　　　　　│
├──┼──────────────┼─────────────────┤
│七　│同年四月三十日　　　　　　　│老牛皮國際股份有限公司桃園成功店　│
├──┼──────────────┼─────────────────┤
│八　│同右　　　　　　　　　　　　│邑順發電腦股份有限公司　　　　　　│
├──┼──────────────┼─────────────────┤
│九　│同右　　　　　　　　　　　　│伊莎　　　　　　　　　　　　　　　│
├──┼──────────────┼─────────────────┤
│十　│同右　　　　　　　　　　　　│屈臣氏百佳股份有限公司　　　　　　│
└──┴──────────────┴─────────────────┘
附表二
┌───┬───────────────────┐
│編號　│　　偽　　　　卡　　　　卡　　　　號　│
├───┼───────────────────┤
│一　　│0000000000000000　　　│
├───┼───────────────────┤
│二　　│0000000000000000　　　│
├───┼───────────────────┤
│三　　│0000000000000000　　　│
├───┼───────────────────┤
│四　　│0000000000000000　　　│
├───┼───────────────────┤
│五　　│0000000000000000　　　│
├───┼───────────────────┤
│六　　│0000000000000000　　　│
├───┼───────────────────┤
│七　　│0000000000000000　　　│
├───┼───────────────────┤
│八　　│0000000000000000　　　│
├───┼───────────────────┤
│九　　│0000000000000000　　　│
├───┼───────────────────┤
│十　　│0000000000000000　　　│
├───┼───────────────────┤
│十一　│0000000000000000　　　│
├───┼───────────────────┤
│十二　│0000000000000000　　　│
├───┼───────────────────┤
│十三　│0000000000000000　　　│
└───┴───────────────────┘
附表三
┌────┬─────────────┐
│編號　　│　偽　簽　署　名　　　　　│
├────┼─────────────┤
│一　　　│　許佩瑜　　　　　　　　　│
├────┼─────────────┤
│二　　　│　林世華　　　　　　　　　│
├────┼─────────────┤
│三　　　│　ＬＩＯＮ　ＬＩ　　　　　│
├────┼─────────────┤
│四　　　│　ＳＨＩＮ　ＳＨＵ　　　　│
└────┴─────────────┘
附表四：
